【裁判字號】    99,家聲,264
【裁判日期】    991203
【裁判案由】    聲請核定遺產管理人報酬
【裁判全文】
臺灣屏東地方法院民事裁定             99年度家聲字第264號
聲  請  人  葉銘進律師
相  對  人  管高品
上列聲請人聲請酌定遺產管理人報酬事件，本院裁定如下：
    主  文
聲請人任被繼承人管高品遺產管理人之報酬定為新台幣貳萬仟
捌佰元（含遺產管理之代墊費用新臺幣壹仟捌佰元）。
程序費用新台幣壹仟元由被繼承人管高品之遺產負擔。
    理  由
一、聲請意旨略以：鈞院前以99年度財管字第20號民事裁定指定
    聲請人為被繼承人管高品之遺產管理人，嗣聲請人就任遺產
    管理人後，依法進行查明被繼承人之遺產等各項職務之進行
    ，並依法對被繼承人之繼承人、債權人及受遺贈人為公示催
    告。另就被繼承人所遺坐落於屏東縣潮州鎮○○段1251號（
    權利範圍為307/10000 ）土地1 筆，及其上門牌號碼為屏東
    縣潮州鎮○○路93號3 樓之5 （權利範圍為全部）房屋1筆
    ，向地政機關登記為遺產管理人，上開房地並經本院以99年
    度司執字第2559號強制執行事件定第一次拍賣之最低拍賣價
    格為新台幣（下同）162 萬元。因該被繼承人並無親屬會議
    可資酌定報酬數額，爰聲請本院參酌「90年度稽徵機關核定
    律師執行業務者收入費用標準」，按標的物財產價值9%計算
    ，核定遺產管理人之報酬，另聲請人就本件管理遺產期間，
    代墊登報、送達及公示催告裁定聲請費等共1,800 元，特為
    本件聲請等語，並提出本院99年度家催字第132 號民事裁定
    之民時新聞報分類廣告委刊證明單、本院99年度財管字第20
    號民事裁定影本、裁定確定證明書影本、本院99年司執字第
    2559號通知影本、遺產清冊、財政部高雄市國稅局財產歸屬
    資料清單、土地登記謄本、建物登記謄本、分類廣告收據等
    件為證。
二、按遺產管理人得請求報酬，其數額由親屬會議按其勞力及與
    被繼承人之關係酌定之。依本法之規定應開親屬會議時，由
    當事人、法定代理人或其他利害關係人召集之。親屬會議不
    能召開或召開有困難時，依法應經親屬會議處理之事項，由
    有召集權人聲請法院處理之。依民法第一千一百三十二條第
    二項規定，聲請法院處理下列各款所定應經親屬會議處理之
    事件，由被繼承人住所地之法院管轄：... (三)民法第一千一
    百八十三條所定遺產管理人報酬之酌定，民法第1183條、第
    1129條、第1132條第2 項及非訟事件法第166 條第1 項第3
    款分別定有明文。故法院選任之遺產管理人得聲請法院酌定
    其報酬及支出之必要管理費用，惟本案並無親屬會議可資酌
    定報酬數額，是遺產管理人自得向被繼承人住所地之法院聲
    請酌定遺產報酬。
三、經查，聲請人主張其業經本院以99年度財管字第20號民事裁
    定選任為被繼承人管高品之遺產管理人，及就任遺產管理人
    後，聲請人進行之管理工作包括搜索財產、公示催告、遺產
    管理登記、登報，日後尚有清償債權等工作待進行，且於管
    理遺產期間，為被繼承人管高品代墊費用1,800 元一節，業
    據其提出本院99年度家催字第132 號民事裁定之民時新聞報
    分類廣告委刊證明單、本院99年度財管字第20號民事裁定影
    本、裁定確定證明書影本、本院99年度司執字第2559號通知
    影本、遺產清冊、財政部高雄市國稅局財產歸屬資料清單、
    土地登記謄本、建物登記謄本、分類廣告收據等件為證，應
    堪信聲請人之主張為真實。本院斟酌本件被繼承人之遺產法
    律關係尚屬單純，聲請人支出之相關勞力、心力，尚非甚鉅
    ，然能妥善進行遺產管理行為，以及聲請人擔任無人承認繼
    承遺產之遺產管理人，與財團法人法律扶助基金會（下稱法
    扶）律師同樣具有公益性質，而擔任法扶之律師，依法扶酬
    金計付標準表，原則上依處理訴訟事務不同案件報酬約15,
    000 元至30,000元、撰擬法律文件乙件2,000 至5,000 元，
    及處理本件遺產管理事務及撰狀之份數、耗費之勞力、時間
    、心力程度等一切情狀，認本件核予遺產管理人之報酬以22
    ,000元為適當。
四、依非訟事件法第166條第2項，裁定如主文。
中    華    民    國    99    年    12    月    3     日
                        家事庭法  官  林美靜
以上正本係照原本作成。
如不服本裁定應於送達後10日內向本院提出抗告狀，並繳納抗告
費新臺幣1,000元。
中    華    民    國    99    年    12    月    3     日
                              書記官  孫秀桃

司法院資訊處製作；財團法人民間司法改革基金會備份。
